【裁判字號】    98,訴,391
【裁判日期】    980424
【裁判案由】    毒品危害防制條例
【裁判全文】
臺灣臺北地方法院刑事判決               98年度訴字第391號
公  訴  人  臺灣臺北地方法院檢察署檢察官
被      告  甲○○
                      號4樓
上列被告因毒品危害防制條例案件，經檢察官提起公訴（98年度
撤緩偵字第39號），經被告先就被訴事實為有罪之陳述後，本院
合議庭裁定改依簡式審判程序審理，判決如下：
    主  文
甲○○施用第一級毒品，累犯，處有期徒刑柒月，扣案之海洛因
（合計淨重點柒公克）沒收銷燬，包裝袋肆個均沒收。又施
用第一級毒品，累犯，處有期徒刑柒月，扣案之海洛因（淨重零
點柒玖公克，驗餘淨重零點柒捌伍柒公克）沒收銷燬，包裝袋壹
個沒收；應執行有期徒刑壹年，扣案之海洛因（合計驗餘淨重肆
點壹伍伍柒公克）沒收銷燬，包裝袋伍個均沒收。
    事  實
一、甲○○曾因煙毒案件，分別經臺灣高等法院以83年度上訴字
    第3675號判處有期徒刑4 年、臺灣板橋地方法院以84年度訴
    字第2155號判處有期徒刑4 年及臺灣桃園地方法院以85年度
    訴字第1480號判處有期徒刑3 年4 月確定，上開3 罪接續執
    行，於民國91年2 月5 日假釋出監（殘刑6 年11月26日）。
    嗣其於假釋期間內復再犯施用毒品案件，經觀察、勒戒後，
    認有繼續施用毒品之傾向，經送強制戒治，經本院92年度毒
    聲字第2040號裁定停止戒治，所餘戒治期間付保護管束，而
    於92年11月28日出所，於93年4 月12日交付保護管束期滿執
    行完畢，由臺灣臺北地方法院檢察署檢察官於93年6 月16日
    ，以93年度戒毒偵字第79號為不起訴處分確定，前開假釋並
    經撤銷，接續執行殘刑、另犯妨害公務罪經臺灣宜蘭地方法
    院以93年度易字第154 號判處有期徒刑3 月，並經同法院以
    96年度聲減字第112 號減刑為1 月10日，甫於96年7 月26日
    易科罰金執行完畢。
二、詎甲○○猶不知悔改，復基於施用第一級毒品海洛因之犯意
    ，於96年11月9 日晚上9 時許，在臺北市○○區○○路2 段
    261 巷34弄36號4 樓住處，用針筒加水稀釋注射於手臂之方
    法施用第一級毒品海洛因乙次，嗣經警於同年月10日上午8
    時50分許，在臺北市○○區○○路二段與寶興街口查獲，並
    扣得被告所有之海洛因4 包（淨重共計3.37公克）。另又基
    於施用第一級毒品海洛因之犯意，於96年12月15日，在臺北
    市○○區○○路2 段261 巷34弄36號4 樓住處，以針筒加水
    稀釋注射之方式施用第一級毒品海洛因乙次，嗣經警於同年
    月17日晚上9 時10分許，在臺北市○○區○○街80巷35號前
    被警查獲，並扣得海洛因1 包（淨重0.79公克），手機1 支
    （含SIM卡1張）。
三、案經臺北縣政府警察局板橋分局及臺北市政府警察局萬華分
    局報告報告臺灣臺北地方法院檢察署檢察官提起公訴，經被
    告先就被訴事實為有罪之陳述後，本院合議庭裁定改依簡式
    審判程序審理。
    理  由
一、上揭犯罪事實，業據被告甲○○於本院審理時坦承不諱，
  (一)就96年11月9 日施用毒品犯行部分：被告於96年10月11日所
    採尿液，經送台灣尖端先進生技醫藥股份有限公司以酵素免
    疫分析法（ＥＩＡ）初步檢驗，再以氣相層析質譜儀法（Ｇ
    Ｃ／ＭＳ）確認檢驗之結果，係呈嗎啡陽性反應一節，有該
    公司濫用藥物檢驗報告一份附卷可稽（見96年度毒偵字第
    3587號卷第54頁），在被告身上查扣之檢品4 包（淨重共計
    3.37公克），均檢驗出第一級毒品海洛因之成分，亦有法務
    部調查局96年12月11日調科壹字第09623082080 號鑑定書（
    同上毒偵卷第78頁）在卷可參，此外，並有台北市政府警察
    局萬華分局96年11月10日搜索扣押筆錄及扣押物品目錄表可
    佐（同上毒偵卷第17至20頁）。
  (二)就96年12月15日施用毒品犯行部分：被告於96年12月18日所
    採尿液，經送台灣檢驗科技股份有限公司以酵素免疫分析法
    （ＥＩＡ）初步檢驗，再以氣相層析質譜儀法（ＧＣ／ＭＳ
    ）確認檢驗之結果，係呈嗎啡陽性反應一節，有該公司濫用
    藥物檢驗報告一份附卷可稽（見96年度毒偵字第79號卷第59
    頁），在被告身上查扣之物品1 包（淨重0.79公克，驗餘淨
    重0.7857公克），檢驗出第一級毒品海洛因之成分，並有交
    通部民用航空局航空醫務中心97年1 月4 日航藥鑑字第0970
    115 號毒品鑑定書在卷可佐（本院卷第58頁），此外，並有
    臺北縣政府警察局板橋分局96年12月17日搜索扣押筆錄及扣
    押物品目錄表可佐（同上毒偵卷第18至21頁）。
  (三)綜上所述，被告所為之任意性自白核與犯罪事實相符，應堪
    採信。而被告前因施用毒品案件，經送觀察、勒戒後，認有
    施用毒品之傾向，經依本院裁定令入戒治處所施以強制戒治
    ，後於92年12月31日停止戒治而出所，於93年4 月12日交付
    保護管束期滿執行完畢，由臺灣臺北地方法院檢察署檢察官
    於93年6 月16日，以93年度戒毒偵字第79號為不起訴處分確
    定等情，有卷附臺灣高等法院被告前案紀錄表一份可按，其
    於強制戒治執行完畢釋放後，五年內再度違犯本件施用第一
    級毒品海洛因之犯行，事證明確，洵堪認定，應予依法論罪
    科刑。
二、按海洛因係屬毒品危害防制條例第2 條第2 項第1 款所規定
    之第一級毒品，是核被告所為，係犯毒品危害防制條例第10
    條第1 項之施用第一級毒品罪。被告前後二次施用第一級毒
    品罪，犯意各別，應予分論併罰。其於施用前持有毒品海洛
    因之低度行為，均為施用毒品之高度行為所吸收，不另論罪
    。又被告有如事實欄一所載之前科，甫於96年7 月26日易科
    罰金執行完畢，亦有卷附臺灣高等法院被告前案紀錄表一份
    可按，其於5 年內故意再犯本件有期徒刑以上之罪，為累犯
    ，均應依法加重其刑。爰審酌被告前曾因施用毒品經觀察、
    勒戒及強制戒治等程序，惟仍未能戒絕毒癮，復再犯本件施
    用毒品罪，其對個人身心戕害甚鉅，被告自制力薄弱，復助
    長社會不良風氣，暨被告罹患躁鬱症，領有輕度精神障礙之
    身心障礙手冊之生活狀況（手冊影本附本院卷第73頁）、國
    中肄業之智識程度，及犯罪後坦承犯行，態度尚佳，且被告
    於本案原經檢察官緩起訴期間，業已向財團法人臺北市觀護
    志工協進會捐款新台幣5 萬元（有捐款收據附於97年度緩字
    第353 號卷第26頁反面），顯示其已有認錯悔悟之意，爰分
    別量處如主文所示之刑，並諭知定執行刑，以啟自新。被告
    二次犯罪所扣案之被告所有之第一級毒品海洛因（淨重合計
    4.16公克，驗餘淨重合計4.1557公克），係屬違禁物，依毒
    品危害防制條例第18條第1 項前段規定沒收銷燬之，另扣案
    之毒品包裝袋共5 個，雖非專供施用毒品之用，仍為被告所
    有供犯罪所用之物，應依刑法第38條第1 項第2 款之規定沒
    收之。至於被告於97年12月17日亦遭警方查扣之手機1 支（
    含SIM 卡1 張），與本案無關，本院不予宣告沒收。
據上論斷，應依刑事訴訟法第273 條之1 第1 項、第284 條之1
、第299 條第1 項前段，毒品危害防制條例第10條第1 項、第18
條第2項 前段，刑法第11條、第51條第5 款、第47條第1 項、第
38條第1 項第2 款，判決如主文。
本案經檢察官呂俊儒到庭執行職務
中    華    民    國    98    年    4     月    24    日
                  刑事第十九庭  法  官  紀文惠
上正本證明與原本無異。
如不服本判決應於收受送達後10日內向本院提出上訴書狀，並應
敘述具體理由；其未敘述上訴理由者，應於上訴期間屆滿後20日
內向本院補提理由書（均須按他造當事人之人數附繕）「切勿逕
送上級法院」。
                                書記官  游曉婷
中    華    民    國    98    年    4     月    24    日
附錄本案論罪科刑法條全文：
毒品危害防制條例第10條
施用第一級毒品者，處 6 月以上 5 年以下有期徒刑。
施用第二級毒品者，處 3 年以下有期徒刑。


司法院資訊處製作；財團法人民間司法改革基金會備份。
